# 关于外汇收支情况表

提问人：最是仓惶 时间：2010-05-16 12:45:05
外商独资企业被另一家外商独资企业（同一股东）采用股权换股权方式吸收合并，其清算净资产金额大于新增注册资本，账面做未分配利润。请问，外汇收支表如何体现？

回答人：chenyiwei
回复 楼主 最是仓惶 的帖子 1 、可以直接从会计报表的期末余额进行分析取得的项目，按合并后合并方报表数字进行分析后填列。
2 、对于非外汇形式资产、结购汇差额、汇率折算差额、其他资产和经常项目差额，按照合并方与被合并方各自的年初数之和＋各自的本年度净发生额之和计算，相当于把两者的外汇收支情况表叠加。